臺灣嘉義地方法院刑事判決　　　　　　　 96年度易字第488號
公　訴　人　臺灣嘉義地方法院檢察署檢察官
被　　　告　丑○○
上列被告因恐嚇取財案件，經檢察官提起公訴（96年度偵字第30
44號），被告於準備程序中就被訴事實為有罪之陳述，本院合議
庭裁定由受命法官改依簡式審判程序審理，判決如下：
    主  文
丑○○所犯附表一編號二、四、六之共同恐嚇取財罪，均累犯，
各處有期徒刑捌月，均減為有期徒刑肆月；所犯附表編號一、三
、五、七至十二之共同恐嚇取財未遂罪，均累犯，各處有期徒刑
肆月，減為有期徒刑貳月，應執行有期徒刑壹年陸月。
扣案如附表二所示之物，沒收。
    事實及理由
一、犯罪事實：丑○○曾因違反毒品危害防制條例案件，經臺灣
    嘉義地方法院於民國九十四年十二月二十六日，以九十四年
    度嘉簡字第一四０七號判決判處有期徒刑五月，如易科罰金
    ，以銀元三百元折算一日確定，並於九十五年六月二十二日
    縮刑期滿執行完畢，猶不知悔改。其與卯○○（經臺灣板橋
    地方法院以九十六年度易字第二二九四號判決判處應執行有
    期徒刑一年十月確定）、姚文和、謝振得（後二人均經臺灣
    板橋地方法院檢察署發佈通緝）就附表一編號一至六犯行；
    與姚文和、謝振得就附表一編號七至十二所示犯行，均共同
    基於意圖為自己不法所有之恐嚇取財犯意聯絡，分別於附表
    一所示時間，由謝振得及姚文和僱用在大陸地區真實姓名、
    年籍不詳之成年女子，在奇摩雅虎即時通或聊天室，先與如
    附表一所示之被害人交談認識後，取得被害人之年籍資料，
    復以視訊方式，使被害人於電腦視訊鏡頭前全裸入鏡並撫弄
    生殖器，再將該畫面側錄成光碟，拍成照片後，從大陸地區
    郵寄照片及被害人真實姓名、地址等資料，予丑○○或卯○
    ○，由丑○○或卯○○將照片郵寄予如附表一所示之被害人
    ，另丑○○或卯○○並使用綽號「阿清」、「阿龍」、「阿
    文」等名義，以如附表一所示之撥打電話或傳送簡訊予被害
    人方式，恐嚇被害人須依指示將特定金額匯入丑○○或卯○
    ○收購之方晉呈、韋厚德、郭志宗、林界仁（經臺灣嘉義地
    方法院以九十六年度嘉簡字第九五七號判決判處有期徒刑四
    月）等人之人頭帳戶中，否則即將前揭視訊裸照或光碟予以
    公開散佈，使被害人心生畏懼，附表一編號二、四、六之被
    害人均各接續匯入指示之金額於上開人頭帳戶，旋即由丑○
    ○或卯○○將被害人匯入款項提領一空，丑○○及卯○○即
    以每新臺幣（下同）一千元抽取五十元之代價，獲得不法利
    益，並將餘款再匯入謝振得所指示之張桂英、王美蓉、洪羽
    仟等人之帳戶內，而附表一編號一、五、七至十二所示被害
    人，則因並未匯款、附表一編號三之被害人匯款一元，但未
    為丑○○等人提領，均屬未遂。嗣經警於九十六年四月十日
    七時四十分許、同年月十一日七時三十分許，分別持搜索票
    ，在嘉義縣中埔鄉沄水村竹頭崎一號之三卯○○之住處，扣
    得卯○○所有之陳加益京城銀行中埔分行存摺一本、陳加益
    印章一顆、韋厚德中國國際商業銀行岡山分行帳戶存摺一本
    、黃連源國民身分證、曾明柔國民身分證及建保卡各一枚，
    復在嘉義縣中埔鄉○○○街七十號丑○○之住處，扣獲丑○
    ○所有之帳冊一本、黃俊傑京城銀行中埔分行存摺二本、中
    埔後庄郵局及中埔農會存摺各一本、方晉呈中埔郵局存摺一
    本、手機二支、京城銀行提款卡一張、文書資料袋一個及方
    晉呈印章一顆等物。案經嘉義市警察局第一分局報告臺灣嘉
    義地方法院檢察署檢察官偵查起訴。
二、本案於準備程序進行中，被告就被訴事實為有罪之陳述，經
    行簡式審判程序，依刑事訴訟法第二百七十三條之二之規定
    ，不適用證據提示、交互詰問及傳聞法則有關證據能力限制
    等規定，先以敘明。
三、認定犯罪所憑證據
(一)被告丑○○於警詢、偵查中之供述及本院行準備程序及審理
    時為有罪之陳述。
(二)證人即同案被告卯○○之供述、證人林界仁、陳加益之證述
(三)證人即附表一所示被害人癸○○、己○○、丙○○、寅○○
    、甲○○、壬○○、戊○○、庚○○、乙○○、子○○、辛
    ○○、丁○○分別於警詢之證述。
(四)臺灣嘉義地方法院檢察署監聽指揮書、監聽譯文、搜索扣押
    筆錄、扣押物品目錄表、扣押物品清單、中華電信通聯紀錄
    查詢系統、臺灣大哥大股份有限公司回覆、新竹市警察局受
    理刑事案件報案三聯單、泰山鄉農會自動櫃員機客戶交易明
    細表、受理詐騙帳戶通報警、詐騙電話斷話簡便格式表、內
    政部警政署反詐騙案件紀錄表、臺北縣政府警察局受理刑事
    案件報案三聯單、臺北縣政府警察局新莊分局受理各類案件
    紀錄表、林界仁合作金庫銀行開戶基本資料及交易明細表、
    國泰世華商業銀行匯出匯款回條、電話基本資料、和信雙向
    通聯資料、臺灣大哥大股份有限公司雙向通聯資料查詢及查
    詢單明細、和信電訊查詢單紀錄、中華電信查詢單明細、遠
    傳電信用戶資料、網路帳戶個人基本資料、臺中市警察局證
    物袋、電話使用者資料、雅虎奇摩電子信箱、泛亞電信股份
    有限公司回函、第一商業銀行安南分行函送王美蓉開戶基本
    資料及存提明細、華僑商業銀行函送之李秀美基本資料存摺
    往來明細表、存款往來明細查詢單、國泰世華銀行檢送鄭文
    傑、洪羽仟帳戶交易往來明細表、丑○○及謝振得住處現場
    圖、臺灣板橋地方法院檢察署檢察官九十五年度偵字第二七
    七五七號、第二六九一０號、九十六年度偵字第一九五九號
    、第三四七六號及第七二七一號起訴書、臺灣板橋地法院九
    十六年度易字第二二九四號判決書、遠傳電信用戶資料查詢
    、威寶電信股份有限公司回覆（其中詳見附表證據出處所示
    ，又嘉市警一偵字第０９６０００１３３１號卷，簡稱嘉警
    卷；竹市警刑偵一字第００９６００２４０３２號卷，簡稱
    竹警卷）。
(五)丑○○住處扣案之帳冊一本、黃俊傑京城銀行中埔分行存摺
    二本、中埔後庄郵局及中埔農會存摺各一本、方晉呈中埔郵
    局存摺一本、手機二支、京城銀行提款卡一張、文書資料袋
    一個及方晉呈印章一顆；卯○○住處扣得之陳加益京城銀行
    中埔分行存摺一本、陳加益印章一顆、韋厚德中國國際商業
    銀行岡山分行帳戶存摺一本、黃連源國民身分證、曾明柔國
    民身分證及建保卡各一枚。
四、論罪科刑
(一)按刑法之共同正犯，除同謀犯僅以其參與犯罪之謀議為其犯
    罪構成要件外，一般共同正犯，係採客觀主義，以共同實施
    構成犯罪事實之行為為成立要件，共犯相互間，若有共同實
    施犯罪行為之意思，雖祇分擔一部分行為，仍應就全部犯罪
    事實共同負責；又按以自己共同犯罪之意思，事先同謀，而
    由其中一部分人實施犯罪之行為，為共同正犯。又共同實施
    犯罪行為，在合同意思範圍內，相互利用他人之行為，以達
    其犯罪之目的，原不必每一階段均參與，只須分擔犯罪行為
    之一部，即應對於全部所發生之結果共同負責，即共同正犯
    之意思聯絡，不限於事前有所協議，於行為當時，基於相互
    之認識，以共同犯罪之意思參與者，亦無礙於共同正犯之成
    立（最高法院八十九年度臺上字第二三五一號、九十三年度
    臺上字第三三三二號判決意旨可資參照）。即刑法共同正犯
    係二人以上共同實施犯罪行為者，主觀要件上必須有共同犯
    罪之意思，但意思聯絡不以在實施行為前已存在為必要，事
    前雖無意思聯絡，而於犯罪實行之中或已實行一部之後始發
    生共同實行之意思者，仍不失為意思之聯絡，而客觀要件必
    須有共同實行行為，亦即必須分擔於犯罪構成要件之行為。
    本案因另案被告姚文和、謝振得在大陸以網路視訊方式，讓
    被害人拍攝裸照後，再將畫面翻拍照片或光碟，持以恐嚇而
    取財，被告丑○○所為傳送簡訊予被害人或提領被害人匯入
    人頭帳戶中之款項，均屬恐嚇取財犯行之實行行為，應無疑
    義。又被告丑○○於本院羈押庭及審理時均坦承：卯○○入
    監服刑前曾跟其一起提款，看如何提領等語（見本院九十六
    年度聲羈字第八十號卷第十九頁；本院卷第九十六頁），再
    卯○○於九十五年十一月十九日至九十六年三月十九日因案
    入監執行，此有卯○○之臺灣高等法院被告前案紀錄表附卷
    足按（見本院卷第七十四至七十五頁），輔以通聯紀錄，被
    告於卯○○入監服刑前即已有與大陸地區電話密集通聯之紀
    錄（見前揭卷附通聯紀錄），足徵被告於卯○○入監前，即
    附表一編號一至六所示犯行，與謝振得、姚文和（經臺灣板
    橋地法院檢察署通緝中）、卯○○（經臺灣板橋地方法院以
    九十六年度易字第二二九四號判決判處應執行有期徒刑一年
    十月確定）間有詐欺取財之犯意聯絡無疑，而就附表一編號
    七至十二所示犯行，因卯○○在監服刑，並無積極證據足堪
    認定卯○○亦與丑○○等人有犯意聯絡及行為分擔，是被告
    丑○○就附表一編號七至十二所示犯行，應與姚文和及謝振
    得間有犯意聯絡及行為分擔，均係共同正犯。核被告所為，
    就附表一編號二、四、六之罪，係犯刑法第三百四十六條第
    一項恐嚇取財既遂罪；附表一編號一、三、五、七至十二，
    均係犯刑法第三百四十六條第三項、第一項恐嚇取財未遂罪
    。其與卯○○、謝振得、姚文和就附表一編號一至六之罪，
    與謝振得、姚文和就附表一編號七至十二罪之間，均有犯意
    聯絡及行為分擔，為共同正犯。其所犯上開各罪，犯意各別
    ，侵害不同被害人財產法益，應分論併罰。公訴意旨認附表
    一編號七至十二部分卯○○亦與被告丑○○為共同正犯，因
    不影響本件被告丑○○之論罪，併予更正說明如上。查被告
    丑○○曾因違反毒品危害防制條例案件，經本院於九十四年
    十二月二十六日，以九十四年度嘉簡字第一四０七號判決判
    處有期徒刑五月，如易科罰金，以銀元三百元折算一日確定
    ，並於九十五年六月二十二日縮刑期滿執行完畢，其於受徒
    刑執行完畢，五年以內故意再犯本件有期徒刑以上之十二罪
    ，均為累犯，各應依刑法第四十七條第一項之規定，加重其
    刑。
(二)爰審酌被告國中畢業之智識程度，正值青壯，卻不思以正當
    方式賺取生活所需，竟以恐嚇被害人而獲不法利益，造成危
    害非輕，甚為可責，然衡其犯後於本院審理時坦認犯行，已
    知悔悟，本件查獲被害人人數、被害金額、被告參與犯行之
    情節、犯罪之手段、方式及公訴意旨量刑之意見等一切情狀
    ，分別量處如主文所示之刑，又中華民國九十六年罪犯減刑
    條例於九十六年七月四日制定公布，並自九十六年七月十六
    日施行，被告所犯本案恐嚇取財犯行，犯罪時間均於九十六
    年四月二十四日以前，符合該條例第二條第一項第三款規定
    應予減刑二分之一之要件，爰依上開減刑條例第七條之規定
    ，就宣告徒刑部分，各諭知如主文所示之減得之刑。並定應
    執行有期徒刑一年六月。
五、沒收部分
    按共同正犯因相互間利用他人之行為，以遂行其犯意之實現
    ，本於責任共同之原則，有關沒收部分，對於共犯間供犯罪
    所用之物，自均應為沒收之諭知。本件扣案如附表二所示之
    物，均係被告丑○○等人所屬不法集團成員等共犯所有，且
    供所屬不法犯罪集團成員為本件犯行所用或因犯罪所得之物
    ，業據被告丑○○、另案被告卯○○供述在卷，應依刑法第
    三十八條第一項第二款之規定，併為沒收之宣告。另在被告
    住處扣得之門號0000000000號行動電話一支、黃
    俊傑中埔農會帳戶存摺一本，被告否認為其所有，另門號0
    000000000號行動電話一支，雖為被告使用，但並
    無積極證據足認與本件犯行有何關連，又在卯○○住處扣獲
    之黃連源身分證一枚、曾明柔身分證及建保卡各一枚，亦非
    共同為上開犯罪所用之物，且復查無其他具體事證足資證明
    確與本案有涉，且非屬違禁物，核既均與沒收之要件不符，
    爰均不併為沒收之諭知。
六、應適用法條
(一)刑事訴訟法第二百七十三條之一第一項、第二百九十九條第
    一項前段，第三百十條之二、第四百五十四條第一項。
(二)刑法第二十八條、第三百四十六條第一項、第三項、第四十
    七條第一項、第五十一條第五款、第三十八條第一項第二款
    。
(三)刑法施行法第一條之一第一項、第二項前段，中華民國九十
    六年罪犯減刑條例第二條第一項第三款、第七條、第十條第
    一項，判決如主文。
本案經檢察官古富祺到庭執行職務
中　　華　　民　　國　　96　　年　　10　　月　　31　　日
                  刑事第二庭    法　官　林青怡
上列正本證明與原本無異。
如不服本判決，應於判決送達後十日內向本院提出上訴狀，上訴
書狀依法應敘述具體理由，如未敘述具體理由者，應於上訴期間
屆滿後二十日內補提理由書於本院（均應附繕本）。告訴人或被
害人如對於本判決不服者，應具備理由請求檢察官上訴，其上訴
期間之計算係以檢察官收受判決正本之日期為準。
中　　華　　民　　國　　96　　年　　10　　月　　31　　日
                                書記官  李佳惠
附錄本案論罪科刑法條
刑法第346條
意圖為自己或第三人不法之所有，以恐嚇使人將本人或第三人之物
交付者，處6月以上5年以下有期徒刑，得併科1千元以下罰金。
以前項方法得財產上不法之利益，或使第三人得之者，亦同。
前二項之未遂犯罰之。
【附表一】
┌─┬───┬──┬──────┬─────┬─────┬───┬───┐
│編│被害人│時間│恐嚇方式    │恐嚇金額、│證據出處  │既、未│備註  │
│號│      │    │            │匯款方式  │          │遂情形│      │
├─┼───┼──┼──────┼─────┼─────┼───┼───┤
│一│癸○○│95年│1.網路視訊拍│恐嚇金額40│1.警詢筆錄│未遂  │      │
│  │      │8月 │  攝裸照    │萬元，但因│  ：嘉警卷│      │      │
│  │      │22、│2.撥打電話（│對方未提供│  第53至55│      │      │
│  │      │30及│  0000000000│帳號而未匯│  頁      │      │      │
│  │      │31日│  ）並發送簡│款        │2.手機留言│      │      │
│  │      │95年│  訊（093113│          │  畫面：嘉│      │      │
│  │      │9月 │  4445）恐嚇│          │  警卷第56│      │      │
│  │      │13及│3.有收到裸照│          │  至57頁  │      │      │
│  │      │14日│            │          │3.網路聊天│      │      │
│  │      │    │            │          │  室對話內│      │      │
│  │      │    │            │          │  容：嘉警│      │      │
│  │      │    │            │          │  卷第179 │      │      │
│  │      │    │            │          │  至187頁 │      │      │
├─┼───┼──┼──────┼─────┼─────┼───┼───┤
│二│己○○│95年│1.網路視訊拍│1.恐嚇金額│1.警詢筆錄│既遂  │由謝振│
│  │      │9月 │  攝裸照。  │  30萬元，│  ：竹警卷│      │旺領取│
│  │      │29日│2.撥打電話恐│  後合意15│  第13至15│      │該筆款│
│  │      │    │  嚇（未顯示│  萬元，匯│  頁      │      │項    │
│  │      │    │  來電號碼，│  款隔日再│2.報案三聯│      │      │
│  │      │    │  但留有    │  以協助取│  單：竹警│      │      │
│  │      │    │  0000000000│  回光碟為│  卷第16頁│      │      │
│  │      │    │、0000000000│  由，需支│3.國泰世華│      │      │
│  │      │    │、00-0000000│  付7萬元 │  商業銀行│      │      │
│  │      │    │  3等3支電話│  。      │  匯出匯款│      │      │
│  │      │    │  號碼）。  │2.共匯18萬│  回條2紙 │      │      │
│  │      │    │3.有2名男子 │  6千元至 │  ：竹警卷│      │      │
│  │      │    │  交付1封信 │  林界仁合│  第37、37│      │      │
│  │      │    │  ，內有裸照│  作金庫南│  頁      │      │      │
│  │      │    │  1張。     │  嘉義分行│          │      │      │
│  │      │    │            │  00000000│          │      │      │
│  │      │    │            │  20057 號│          │      │      │
│  │      │    │            │  帳戶，其│          │      │      │
│  │      │    │            │  中15萬元│          │      │      │
│  │      │    │            │  於95年10│          │      │      │
│  │      │    │            │  月4日匯 │          │      │      │
│  │      │    │            │  款，另3 │          │      │      │
│  │      │    │            │  萬6千元 │          │      │      │
│  │      │    │            │  於95年10│          │      │      │
│  │      │    │            │  月5日匯 │          │      │      │
│  │      │    │            │  入。    │          │      │      │
├─┼───┼──┼──────┼─────┼─────┼───┼───┤
│三│丙○○│95年│1.網路視訊拍│1.恐嚇金額│1.警詢筆錄│未遂（│共同正│
│  │      │10月│  攝裸照    │  20萬元  │  ：竹警卷│匯入之│犯謝振│
│  │      │6日 │2.撥打電話恐│2.於95年10│  第17至20│1元未 │旺經判│
│  │      │    │  嚇（顯示號│  月6日匯1│  頁      │遭提領│處有期│
│  │      │    │  碼00000000│  元至林界│2.泰山鄉農│）    │徒刑確│
│  │      │    │  43號）    │  仁合作金│  會自動櫃│      │定。  │
│  │      │    │            │  庫南嘉義│  員機客戶│      │      │
│  │      │    │            │  分行0640│  交易明細│      │      │
│  │      │    │            │  00000000│  表：竹警│      │      │
│  │      │    │            │  71號帳戶│  卷第21頁│      │      │
│  │      │    │            │          │3.受理詐騙│      │      │
│  │      │    │            │          │  帳戶通報│      │      │
│  │      │    │            │          │  警示、紀│      │      │
│  │      │    │            │          │  錄表、報│      │      │
│  │      │    │            │          │  案三聯單│      │      │
│  │      │    │            │          │  ：竹警卷│      │      │
│  │      │    │            │          │  第22至25│      │      │
│  │      │    │            │          │  頁      │      │      │
├─┼───┼──┼──────┼─────┼─────┼───┼───┤
│四│寅○○│95年│1.網路視訊拍│1.恐嚇金額│1.警詢筆錄│既遂  │      │
│  │      │10月│  攝裸照    │  30萬元  │  ：嘉警卷│      │      │
│  │      │間  │2.撥打電話恐│2.平均每月│  第58至61│      │      │
│  │      │    │  嚇（未顯示│  匯1至5萬│  頁      │      │      │
│  │      │    │  來電號碼）│  元，總共│2.郵政國內│      │      │
│  │      │    │3.未收到裸照│  匯款15至│  匯款收據│      │      │
│  │      │    │            │  20萬元（│  ：嘉警卷│      │      │
│  │      │    │            │  最後1次 │  第188頁 │      │      │
│  │      │    │            │  匯款1萬8│          │      │      │
│  │      │    │            │  千元）  │          │      │      │
│  │      │    │            │          │          │      │      │
├─┼───┼──┼──────┼─────┼─────┼───┼───┤
│五│甲○○│95年│1.網路視訊拍│恐嚇金額30│1.警詢筆錄│未遂  │共同正│
│  │      │10月│  攝裸照    │萬元，惟對│  ：嘉警卷│      │犯謝振│
│  │      │16日│2.有1男子交 │方未提供帳│  第62至65│      │旺經判│
│  │      │    │  付裸照之信│戶，並未匯│  頁      │      │處罪刑│
│  │      │    │  封後，接獲│款        │          │      │確定。│
│  │      │    │  電話，該男│          │          │      │      │
│  │      │    │  子表示：上│          │          │      │      │
│  │      │    │  網視訊乙事│          │          │      │      │
│  │      │    │  被女方男友│          │          │      │      │
│  │      │    │  知道，委託│          │          │      │      │
│  │      │    │  其處理，要│          │          │      │      │
│  │      │    │  拿出30萬元│          │          │      │      │
│  │      │    │  ，否則要找│          │          │      │      │
│  │      │    │  人處理掉等│          │          │      │      │
│  │      │    │  語恐嚇（未│          │          │      │      │
│  │      │    │  顯示來電號│          │          │      │      │
│  │      │    │  碼）      │          │          │      │      │
├─┼───┼──┼──────┼─────┼─────┼───┼───┤
│六│壬○○│95年│1.網路視訊拍│1.恐嚇金額│1.警詢筆錄│既遂  │鄧富全│
│  │      │10月│  攝裸照    │  20萬元  │  ：嘉警卷│      │帳戶存│
│  │      │間某│2.撥打電話表│2.共匯款28│  第66至69│      │摺、金│
│  │      │日  │  示：之前上│  萬8千元 │  頁      │      │融卡等│
│  │      │    │  網跟女子聊│  （先匯1 │          │      │物為黃│
│  │      │    │  天，她男友│  萬元，後│          │      │俊復持│
│  │      │    │  很不高興，│  於95年11│          │      │有    │
│  │      │    │  已經把照片│  月3日匯 │          │      │      │
│  │      │    │  寄到公司警│  13萬5千 │          │      │      │
│  │      │    │  衛處，20萬│  元至韋厚│          │      │      │
│  │      │    │  元解決，有│  德陽信銀│          │      │      │
│  │      │    │  誠意的話就│  行岡山分│          │      │      │
│  │      │    │  先匯1萬元 │  行10801 │          │      │      │
│  │      │    │  ；不要報警│  00000000│          │      │      │
│  │      │    │  ，小弟很多│  號帳戶；│          │      │      │
│  │      │    │  ，警察沒有│  95年11月│          │      │      │
│  │      │    │  辦法一直保│  8日匯5萬│          │      │      │
│  │      │    │  護你，給你│  元至郭志│          │      │      │
│  │      │    │  10天去籌錢│  忠華南銀│          │      │      │
│  │      │    │  等語恐嚇（│  行南投分│          │      │      │
│  │      │    │  有顯示之電│  行501200│          │      │      │
│  │      │    │  話號碼為  │  000-0000│          │      │      │
│  │      │    │  0000000-  │  號帳戶；│          │      │      │
│  │      │    │  012235、86│  1星期後 │          │      │      │
│  │      │    │  000000000-│  陸續再匯│          │      │      │
│  │      │    │  9286）    │  3萬8千元│          │      │      │
│  │      │    │            │  、2萬5千│          │      │      │
│  │      │    │            │  元匯至鄧│          │      │      │
│  │      │    │            │  富全合作│          │      │      │
│  │      │    │            │  金庫北土│          │      │      │
│  │      │    │            │  城分行  │          │      │      │
│  │      │    │            │  00000000│          │      │      │
│  │      │    │            │  885223號│          │      │      │
│  │      │    │            │  帳戶，後│          │      │      │
│  │      │    │            │  3萬元則 │          │      │      │
│  │      │    │            │  每月匯1 │          │      │      │
│  │      │    │            │  萬元）  │          │      │      │
├─┼───┼──┼──────┼─────┼─────┼───┼───┤
│七│戊○○│95年│1.網路視訊拍│未談到價格│1.警詢筆錄│未遂  │      │
│  │      │11月│  攝裸照    │          │  ：嘉警卷│      │      │
│  │      │    │2.收到光碟片│          │  第70至72│      │      │
│  │      │    │  後，撥打信│          │  頁      │      │      │
│  │      │    │  內電話，對│          │2.視訊遭側│      │      │
│  │      │    │  方未接，數│          │  錄畫面：│      │      │
│  │      │    │  日後接獲電│          │  嘉警卷第│      │      │
│  │      │    │  話表示：與│          │  103頁   │      │      │
│  │      │    │  該女子視訊│          │3.信封及信│      │      │
│  │      │    │  之事被其父│          │  件：嘉警│      │      │
│  │      │    │  親全程目睹│          │  卷第177 │      │      │
│  │      │    │  ，委託出面│          │  至178頁 │      │      │
│  │      │    │  處理，要以│          │4.被害光碟│      │      │
│  │      │    │  金錢解決，│          │  1片：嘉 │      │      │
│  │      │    │  否則將照片│          │  警卷後附│      │      │
│  │      │    │  張貼公司及│          │          │      │      │
│  │      │    │  住處等語恐│          │          │      │      │
│  │      │    │  嚇（來電顯│          │          │      │      │
│  │      │    │  示0000000-│          │          │      │      │
│  │      │    │  680）     │          │          │      │      │
├─┼───┼──┼──────┼─────┼─────┼───┼───┤
│八│庚○○│95年│1.網路視訊拍│恐嚇金額20│1.警詢筆錄│未遂  │      │
│  │      │12月│  攝裸照    │萬元，惟對│  ：嘉警卷│      │      │
│  │      │間  │2.撥打電話表│方未提供帳│  第73至76│      │      │
│  │      │    │  示：收到照│戶        │  頁      │      │      │
│  │      │    │  片了吧，若│          │2.通聯紀錄│      │      │
│  │      │    │  想取回，需│          │  ：報告書│      │      │
│  │      │    │  付贖金，由│          │  第135頁 │      │      │
│  │      │    │  20萬元降為│          │  （監聽紀│      │      │
│  │      │    │  15萬元，否│          │  錄可證）│      │      │
│  │      │    │  則照片外流│          │          │      │      │
│  │      │    │  ，身敗名裂│          │          │      │      │
│  │      │    │  等語恐嚇（│          │          │      │      │
│  │      │    │  未顯示來電│          │          │      │      │
│  │      │    │  號碼）    │          │          │      │      │
│  │      │    │3.有收到裸照│          │          │      │      │
├─┼───┼──┼──────┼─────┼─────┼───┼───┤
│九│乙○○│96年│1.網路視訊拍│恐嚇金額20│1.警詢筆錄│未遂  │鄭文傑│
│  │      │2月 │  攝裸照    │萬元，提供│  ：嘉警卷│      │帳戶存│
│  │      │    │2.撥打電話表│鄭文傑合作│  第80至83│      │摺、提│
│  │      │    │  示：之前與│金庫南三重│  頁      │      │款卡等│
│  │      │    │  女子在網路│分行5322  │          │      │物係黃│
│  │      │    │  上聊天被其│-00000000 │          │      │俊復持│
│  │      │    │  男友知悉，│號帳戶，未│          │      │有    │
│  │      │    │  委託處理，│匯款      │          │      │      │
│  │      │    │  20萬元解決│          │          │      │      │
│  │      │    │  ，有誠意先│          │          │      │      │
│  │      │    │  匯5萬元， │          │          │      │      │
│  │      │    │  否則將裸照│          │          │      │      │
│  │      │    │  散布出去等│          │          │      │      │
│  │      │    │  語恐嚇（未│          │          │      │      │
│  │      │    │  顯示來電號│          │          │      │      │
│  │      │    │  碼）      │          │          │      │      │
│  │      │    │3.未收到裸照│          │          │      │      │
├─┼───┼──┼──────┼─────┼─────┼───┼───┤
│十│子○○│95年│1.網路視訊拍│未談到價格│1.警詢筆錄│未遂  │091662│
│  │      │2月 │  攝裸照    │          │  ：嘉警卷│      │7034電│
│  │      │間至│2.撥打電話表│          │  第77至79│      │話係黃│
│  │      │7月 │  示：手上握│          │  頁      │      │俊復使│
│  │      │間、│  有東西，想│          │          │      │用，有│
│  │      │96年│  要解決拿錢│          │          │      │傳簡訊│
│  │      │1月 │  來處理等語│          │          │      │給陳嘉│
│  │      │至3 │  （來電顯示│          │          │      │鴻    │
│  │      │月初│  0000000000│          │          │      │      │
│  │      │    │  ），並傳簡│          │          │      │      │
│  │      │    │  訊        │          │          │      │      │
│  │      │    │3.未收到裸照│          │          │      │      │
├─┼───┼──┼──────┼─────┼─────┼───┼───┤
│十│辛○○│96年│1.網路視訊拍│恐嚇金額20│1.警詢筆錄│未遂  │091662│
│一│      │3月7│  攝裸照    │萬元，有提│  ：嘉警卷│      │7034電│
│  │      │日  │2.撥打電話表│供帳戶，但│  第86至87│      │話係黃│
│  │      │    │  示：握有其│未匯款    │  頁      │      │俊復使│
│  │      │    │  不雅照片，│          │          │      │用    │
│  │      │    │  要支付20萬│          │          │      │      │
│  │      │    │  元，否則將│          │          │      │      │
│  │      │    │  照片外流等│          │          │      │      │
│  │      │    │  語恐嚇（未│          │          │      │      │
│  │      │    │  顯示來電號│          │          │      │      │
│  │      │    │  碼，但留有│          │          │      │      │
│  │      │    │  0000000000│          │          │      │      │
│  │      │    │  電話號碼）│          │          │      │      │
│  │      │    │3.未收到裸照│          │          │      │      │
├─┼───┼──┼──────┼─────┼─────┼───┼───┤
│十│丁○○│96年│1.網路視訊拍│恐嚇金額20│1.警詢筆錄│未遂  │      │
│二│      │3月 │  攝裸照    │萬元，對方│  ：嘉警卷│      │      │
│  │      │    │2.撥打電話表│未提供匯款│  第84至85│      │      │
│  │      │    │  示：之前與│帳戶      │  頁      │      │      │
│  │      │    │  女子在網路│          │2.通聯紀錄│      │      │
│  │      │    │  上聊天，被│          │  ：報告書│      │      │
│  │      │    │  她男友知道│          │  第121頁 │      │      │
│  │      │    │  ，握有裸照│          │          │      │      │
│  │      │    │  ，要支付20│          │          │      │      │
│  │      │    │  萬元解決，│          │          │      │      │
│  │      │    │  否則將照片│          │          │      │      │
│  │      │    │  外流等語恐│          │          │      │      │
│  │      │    │  嚇（未顯示│          │          │      │      │
│  │      │    │  來電號碼）│          │          │      │      │
│  │      │    │3.有收到裸照│          │          │      │      │
└─┴───┴──┴──────┴─────┴─────┴───┴───┘
【附表二】應沒收之物
(一)扣案丑○○所有之帳冊一本、黃俊傑存摺三本（京城銀行中
    埔分行帳號000000000000及000000000000號存摺各一本、中
    埔後庄郵局帳號00000000000000號存摺一本）、方晉呈存摺
    一本（中埔郵局帳號00000000000000號存摺一本）、黃俊傑
    之京城銀行提款卡一張、文書資料袋一個、方晉呈印章一顆
    。
(二)扣案卯○○所有之陳加益京城銀行中埔分行存摺一本、陳加
    益印章一顆、韋厚德中國國際商業銀行岡山分行帳戶存摺一
    本。
